【裁判字號】    97,上訴,5093
【裁判日期】    971127
【裁判案由】    毒品危害防制條例
【裁判全文】
臺灣高等法院刑事判決                97年度上訴字第5093號
上  訴  人
即  被  告  甲○○
上列上訴人因違反毒品危害防制條例案件，不服臺灣板橋地方法
院97年度訴字第3691號，中華民國97年9 月30日第一審判決（起
訴案號：臺灣板橋地方法院檢察署97年度毒偵字第5494號），提
起上訴，本院判決如下：
    主  文
上訴駁回。
    理  由
一、按刑事訴訟法第350條、第361條規定，不服地方法院之第一
    審判決而上訴者，須提出上訴書狀，並應敘述具體理由，為
    上訴必備之程式。倘已提出上訴理由，但所提非屬具體理由
    者，則由第二審法院以上訴不合法律上之程式，判決駁回。
    而所謂具體理由，必係依據卷內既有訴訟資料或提出新事實
    或新證據，指摘或表明第一審判決有何採證認事、用法或量
    刑等足以影響判決本旨之不當或違法，而構成應予撤銷之具
    體事由，始克當之（例如：依憑證據法則具體指出所採證據
    何以不具證據能力，或依憑卷證資料，明確指出所為證據證
    明力之判斷如何違背經驗、論理法則）；倘僅泛言原判決認
    定事實錯誤、違背法令、量刑失之過重或輕縱，而未依上揭
    意旨指出具體事由，皆難謂係具體理由，俾與第二審上訴制
    度旨在請求第二審法院撤銷、變更第一審不當或違法之判決
    ，以實現個案救濟之立法目的相契合，並節制濫行上訴。又
    上訴意旨對於原判決實體上之違法，或程序上之違法，均必
    須為具體的指摘，俾得就其指摘事項加以審查。至上訴理由
    書雖指摘原判決有刑事訴訟法第379 條某幾款之違背法令情
    形，但核其所述事實，與各該款之違法情形無一符合時，（
    例如當事人或辯護人在原審並未聲請調查某證據，竟指摘其
    未予調查該證據。又如誤以在訴訟上其他主張為上訴事項，
    而指原審未予判決。又如指原判決不載未予諭知緩刑之理由
    為理由不備之類），仍不能認為其上訴已合法律上之程式（
    最高法院71年度第3次刑事庭會議決議一參照）。
二、查本件被告甲○○於民國97年10月15日提起上訴，其上訴意
    旨略以：伊已於犯罪發覺前，向衛生署指定之醫療機構領用
    美沙冬治療，依法檢察官應以不起訴或緩起訴處分，原審未
    予詳查云云。惟按毒品危害防制條例第21條規定，犯施用第
    一級毒品、第二級毒品之罪應由檢察官為不起訴之處分者，
    係以被告於犯罪未發覺前，自動向行政院衛生署指定之醫療
    機構請求治療為限。本件被告係臺北縣政府警察局新莊分局
    於97年6月22日下午5時許，持原審法院核發之搜索票前往臺
    北縣新莊市○○街116巷3弄1號4樓執行搜索時在場，經警在
    其身上查獲安非他命殘渣袋2 個，乃帶回警局採尿送驗而發
    覺其施用第一級及第二級毒品犯行，且被告於警偵訊中均矢
    口否認有何施用毒品犯行，亦未供稱已向衛生署指定之醫療
    機構請求治療云云，有警偵訊筆錄在卷可考。故被告施用第
    一級毒品及第二級毒品犯行業經有偵查犯罪權限之公務員發
    覺，自與上揭毒品危害防制條規定應由檢察官為不起訴處分
    或緩起訴處分之要件未符。故原判決依檢察官提起公訴之事
    實及卷內資料，以被告係經驗尿而發覺其施用第一級及第二
    級毒品犯行，累犯，判處有期徒刑一年，並無不合。是依卷
    證資料，被告上訴意旨所指摘之原判決違法情形，顯不存在
    ，被告據以提起上訴，自難認已依據卷內既有訴訟資料或提
    出新事證，指摘或表明第一審判決有何採證認事、用法或量
    刑等足以影響判決本旨之不當或違法，而構成應予撤銷之具
    體事由。是被告上訴，未以書狀敘述具體理由，應認其上訴
    為不合法律上之程式，爰不經言詞辯論，予以駁回。
三、據上論斷，應依刑事訴訟法第367條前段、第372條，判決如
    主文。
中    華    民    國    97    年    11    月    27    日
                  刑事第二十一庭審判長法  官  蔡彩貞
                                      法  官  曾家貽
                                      法  官  楊力進
以上正本證明與原本無異。
如不服本判決，應於收受送達後10日內向本院提出上訴書狀，其
未敘述上訴之理由者並得於提起上訴後10日內向本院補提理由書
（均須按他造當事人之人數附繕本）「切勿逕送上級法院」。
                                      書記官  楊麗娟
中    華    民    國    97    年    11    月    28    日
附錄：本案論罪科刑法條全文
毒品危害防制條例第10條
施用第一級毒品者，處6月以上5年以下有期徒刑。
施用第二級毒品者，處3年以下有期徒刑。


司法院資訊處製作；財團法人民間司法改革基金會備份。
